臺灣高等法院臺南分院刑事裁定
109年度金上重更一字第54號
上  訴  人  
即  被  告  陳燦堂

000000000000000
選任辯護人  陳恒寬律師
            葉建廷律師
            黃品淞律師
上列上訴人因違反證券交易法等案件，本院裁定如下：
    主  文
陳燦堂自民國一一０年六月三日起限制出境、出海八月。
    理  由
一、按刑事訴訟法第93條之6規定：「依本章以外規定得命具保
    、責付或限制住居者，亦得命限制出境、出海，並準用第93
    條之2第2項及第93條之3至第93條之5之規定」。又同法第93
    條之3第2項後段規定：「審判中限制出境、出海每次不得逾
    8月，犯最重本刑為有期徒刑10年以下之罪者，累計不得逾5
    年；其餘之罪，累計不得逾10年」。
二、經查：
㈠、被告陳燦堂因被訴涉犯證券交易法第171條第1項第2款、第3
    款、同條第2項等罪案件，於偵查中經臺灣臺南地方法院（
    下稱臺南地院）裁定羈押後，臺南地院於102年4月30日以10
    2年度偵聲字第57號裁定以抗告人已無羈押必要裁准其提出
    新臺幣（下同）1,000萬元保證金後停止羈押，並限制出境
    、出海（見原審102偵聲57卷第94-96頁），經於102年5月1
    日出具1,000萬元後，被告陳燦堂於同日經准予停止羈押釋
    放，嗣經臺南地院於105年12月30日以102年度金重訴字第5
    號刑事判決，判處應執行有期徒刑4年6月（⑴、犯商業會計
    法第71條第1款之填製不實罪，處有期徒刑1年6月；⑵、共同
    犯證券交易法第171條第1項第3款之背信罪，處有期徒刑2年
    ；⑶、共同犯證券交易法第171條第1項第3款之背信罪，處有
    期徒刑2年；⑷、共同犯證券交易法第171條第2項之背信罪，
    處有期徒刑3年；⑸、共同犯證券交易法第171條第1項第3款
    之背信罪，處有期徒刑2年。其餘被訴部分則判決無罪）。
    被告陳燦堂上訴至本院，前經本院於108年3月28日以106年
    度金上重訴字第329號刑事判決，將上開⑴部分之科刑判決撤
    銷，就該罪改判有期徒刑9月，其餘⑵至⑸部分維持第一審判
    決，駁回被告陳燦堂在第二審之上訴，並就撤銷改判與上訴
    駁回部分定應執行有期徒刑4年。又被告陳燦堂不服提起第
    三審上訴，經最高法院於109年10月30日以108年度台上字第
    2261號刑事判決，將上開⑵至⑸部分之科刑判決撤銷發回本院
    ，現於本院以本案審理中，另上開⑴經改判有期徒刑9月部分
    ，則經上訴駁回確定，被告陳燦堂並已於109年12月22日入
    監執行上開已確定之有期徒刑9月，執行指揮書執畢日為110
    年6月3日，有臺灣高等法院被告前案紀錄表(見本院卷三第3
    59-379頁)在卷可稽。再者，本案上訴後，前經本院前審先
    於109年2月13日裁定被告陳燦堂自109年2月19日起限制出境
    、出海8月，嗣再於109年10月12日，裁定被告陳燦堂自109
    年10月19日起限制出境、出海8月，惟上開兩裁定，分別經
    最高法院以109年度台抗字第825、1871號裁定撤銷，後本院
    以被告陳燦堂入監執行上開有期徒刑9月，認無限制出境、
    出海之必要，而於110年1月5日解除被告陳燦堂之限制出境
    、出海。
㈡、茲被告陳燦堂入監執行之上開有期徒刑9月將於110年6月3日
    執行完畢，經本院給予被告陳燦堂及其辯護人陳述意見之機
    會後（見本院卷三第214頁)，再審酌被告陳燦堂上開經最高
    法院撤銷發回之犯罪事實（即起訴書事實欄五、六、七、八
    部分），被告陳燦堂雖坦承部分犯行，惟仍矢口否認涉犯證
    券交易法第171條第1項第2款之非常規交易罪、第3款之特別
    背信罪，及同法第171條第2項之背信罪等罪嫌，然依被告陳
    燦堂之相關供述，及卷內相關供述及非供述證據，足認被告
    涉犯證券交易法第171條第1項第2款之非常規交易罪、第3款
    之特別背信罪，及同法第171條第2項之背信罪等罪嫌，犯罪
    嫌疑重大，且其中所犯證券交易法第171條第2項之背信罪，
    係最輕本刑7年以上有期徒刑之重罪，而被告陳燦堂涉犯之
    上開犯行，復經原審分別判處有期徒刑2年、2年、3年（按
    犯證券交易法第171條第2項之背信罪，經依刑法第31條第1
    項但書及同法第59條減輕其刑)、2年，合計已達有期徒刑9
    年之重刑，考量重罪伴隨逃亡之高度可能，及不甘受罰之人
    性，有相當理由認被告陳燦堂有逃亡之虞，又被告陳燦堂並
    非高齡，且有相當之資力，而無不利逃亡之情事，另被告陳
    燦堂雖已具保1,000萬元，然為確保後續之審判或判決確定
    後刑罰執行程序得以順利進行，參酌本案訴訟進行程度，且
    原審判決認定被告陳燦堂涉嫌掏空告訴人和鑫光電股份有限
    公司資產分別為1,968萬元(起訴書事實欄五之犯行)、5,082
    萬元(起訴書事實欄六之犯行)、1億5,676萬8209.94元(起訴
    書事實欄七之犯行)、3,491萬2,500元(起訴書事實欄八之犯
    行)，使和鑫光電股份有限公司遭受重大損害，所為非但直
    接導致公司、股東遭受重大損害，亦足以嚴重危害證券市場
    之穩定及大眾投資人之權益，嚴重危害社會經濟秩序，犯罪
    所生危害甚為重大，另兼衡國家刑事司法權之有效行使、社
    會秩序及公共利益、被告人身自由及防禦權受限制程度等因
    素，認雖無羈押被告陳燦堂之必要，但仍有限制出境、出海
    之必要性，爰依刑事訴訟法第93條之6之規定，裁定被告陳
    燦堂限制出境、出海如主文所示（按本案於102年12月5日繫
    屬於原審，逾今未逾10年)。至被告陳燦堂及其辯護人就是
    否限制出境、出海乙節表示，本案被告陳燦堂已經具保1,00
    0萬元，其之前在國外有開戶，匯款須要有有效期間之護照
    ，因其護照已經逾期，倘經限制出境、出海即不能重新辦理
    護照，其因此將不能匯款（見本院卷三第214頁)，然迄未提
    出任何事證釋明上情屬實，及釋明其有何必須急切匯款與一
    定要用其國外帳戶匯款之必要性，況依被告陳燦堂及辯護人
    上開所陳，被告陳燦堂實際上顯無出境、出海之必要，自難
    以此解免限制出境、出海之處分。
三、據上論斷，依刑事訴訟法第93條之6，裁定如主文。
中　　華　　民　　國　　110 　年　　5 　　月　　31　　日
                  刑事第四庭    審判長法　官  郭玫利  
                                      法　官  曾子珍
                                      法　官  陳金虎
以上正本證明與原本無異。
如不服本裁定，應於收受本裁定後五日內向本院提出抗告狀。
　　　　　　　　　　　　　　　　　　　書記官  蘇文儀　　
中　　華　　民　　國　　110 　年　　5 　　月　　31　　日